【裁判字號】    89,上易,1876
【裁判日期】    890919
【裁判案由】    妨害自由等
【裁判全文】
臺灣高等法院臺中分院刑事判決                  八十九年度上易字第一八七六號
      上  訴  人  臺灣彰化地方法院檢察署檢察官
      被      告  乙○○
      選任辯護人  楊振芳
右上訴人因妨害自由案件，不服臺灣彰化地方法院八十七年度易字第一九二四號中華
民國八十八年三月二十三日第一審判決（起訴案號：臺灣彰化地方法院檢察署八十七
年度偵字第一○八二七號），提起上訴，本院判決如左：
      主  文
上訴駁回。
      事實及理由
一、本案經本院審理結果，認第一審判決認事用法及量刑均無不當，應予維持，並引
    用第一審判決書記載之事實、證據及理由（如附件）。被告乙○○雖猶否認原審
    判決書附表所示編號五、七、十三、十四、十八、十九、二二至二八、三十、三
    五所示之犯行非其所為，辯稱：被告平日有貨可載而出車時，大約是當日下午一
    點多被告即與其妻駕車至織布廠裝布匹上車，裝完貨約當日晚上九點多，始告出
    發北上，第二天早上一大早即在目的地之成衣廠卸貨，通常北上一趟所載之布匹
    非只有一家成衣廠，如回程未載回頭貨，約在下午二、三點可回到和美，如有則
    在下午四、五點，八十七年十一月十八日當天，因專屬車只載貨到桃園振芸公司
    ，故當天一大早即至織布廠載布匹而於上午十一點多趨車北上，至下午四、五點
    許卸完貨，回到和美已是晚上八、九點，並有大來貨運公司之會計所書立之派出
    單在卷可憑，故上開時間自不可能分身在和美及附近地區有剌破他人停放路邊汽
    車之輪胎之犯行云云。惟被告對於八十七年十一月十八日之犯行，業於警偵訊中
    供承不諱，而其所提之證據，僅止於證明被告有於估價單上所示之日期曾出貨至
    北部，然並無法得知被告是何時出車，也無法得知是何時回程，故並無法證明前
    開附表所載之時間，被告仍身處外地；且若果如被告所辯上開時間並不在該地，
    則何以對附表編號八、二十、二一、二九、三四等與其所否認之時間、地點相近
    之犯行則又坦承不諱，是被告所辯顯係事後卸責之詞，委無足採。又檢察官上訴
    意旨略以：刑法第三百零四條之強暴手段，不以具體針對本人為限，縱令係對其
    他事物為之，只須其手段令人感受具有強暴威脅性，其結果及於人，使人不能正
    當行使權利，亦屬該當；故被告之行為，已使告訴人等人不能正常行使駕車外出
    之權利，顯已達到妨害人行使權利之程度而涉有刑法第三百零四條之強制罪云云
    。按刑法第三百零四條之罪，其所保護之法益為被害人之自由，係以使人行無義
    務之事或於其行使正當權利之時加以妨害為構成要件（最高法院七十年台上字第
    一四八七號判決可資參照），惟被告行為時並非於被害人行使駕駛汽車之權利時
    ，且被告亦與車主不認識，業據其於本院供明在卷，自難認定主觀上被告有妨害
    他人行使權利之故意及犯行。綜上所述，被告毀損犯行洵堪認定，檢察官上訴意
    旨據以指摘原判決不當並以原審量刑過輕云云，為無理由，應予駁回。
二、據上論斷，應依刑事訴訟法第三百七十三條、第三百六十八條，判決如主文。
本案經檢察官甲○○到庭執行職務。
中      華      民      國    八十九      年      九      月   十九     日
                              臺灣高等法院臺中分院刑事第一庭
                                    審判長法  官  陳  紀  綱
                                          法  官  陳  登  源
                                          法  官  蕭  錦  鍾
右正本證明與原本無異。
不得上訴。
                                          書記官  蘇  昭  文
中      華      民      國    八十九      年      九      月   二十     日
                                                                        Ｋ


司法院資訊處製作；財團法人民間司法改革基金會備份。
